【裁判字號】    97,交聲,847
【裁判日期】    970508
【裁判案由】    違反道路交通管理處罰條例聲明異議
【裁判全文】
臺灣臺北地方法院交通事件裁定         97年度交聲字第847號
    原處分機關  臺北市交通事件裁決所
    聲明異議人
    即受處分人  甲○○
上開受處分人因違反道路交通管理處罰條例案件，對於臺北市交
通事件裁決所於中華民國九十七年三月十三日所為之處分（北市
裁二字第裁二二—ＣＧ0000000號、第裁二二—ＣＧ00
00000號、第裁二二—ＣＧ0000000號、第裁二二—
ＣＧ0000000號）聲明異議，本院裁定如下：
    主  文
異議均駁回。
    理  由
一、按道路交通管理處罰條例所用名詞「車輛」，係指在道路上
    以原動機行駛之汽車（包含機器腳踏車）或以人力、獸力行
    駛之車輛，而道路交通安全規則所用名詞「汽車」，係指在
    道路上不依軌道或電力架線而以原動機行駛之車輛（包含機
    器腳踏車）；汽車駕駛人，行車速度，超過規定之最高時速
    六十公里以上者，處新臺幣（下同）六千元以上二萬四千元
    以下罰鍰，並當場禁止其駕駛；汽車駕駛人有第一項第二款
    行為者，並吊扣該汽車牌照三個月；汽車駕駛人違反第一項
    規定者，應接受道路交通安全講習；汽車駕駛人有道路交通
    管理處罰條例第四十三條情形者，除依原條款處罰鍰外，並
    予記違規點數三點，道路交通管理處罰條例第三條第八款、
    道路交通安全規則第二條第一項第一款、道路交通管理處罰
    條例第四十三條第一項第二款、第四項前段、第五項前段、
    第六十三條第一項第三款分別定有明文。次按違反道路交通
    管理處罰條例第四十三條第一項第二款事件，駕駛人行車速
    度，超過規定之最高時速六十公理以上未達八十公里，期限
    內繳納罰鍰或到案聽候裁決者，處八千元罰鍰，亦為違反道
    路交通管理事件統一裁罰基準及處理細則第二條第二項所明
    定。
二、本件聲明異議人即受處分人甲○○於民國九十六年十月二十
    一日下午一時三十一分許、九十六年十月二十七日下午二時
    四十四分許，分別騎乘其所有車牌號碼為五六八—ＦＡＢ號
    、ＢＤ—二五號重型機車自平溪往臺北方向行經最高速限時
    速四十公里之臺北縣一○六線道五十八點五公里處，分別以
    時速一百零六公里、一百一十公里之速度行駛，為臺北縣警
    察局張簡富豐警員以科學儀器分別測速並各拍攝照片一張，
    乃以受處分人違反道路交通管理處罰條例第四十三條第一項
    第二款、第四項之規定，逕行舉發開立北縣警交字第ＣＧ0
    000000號、第ＣＧ0000000號、第ＣＧ000
    0000號、第ＣＧ0000000號舉發通知單，並分別
    指定應於九十六年十二月八日、同年月十五日之前前往原處
    分機關即臺北市交通事件裁決所聽候裁決，經受處分人依限
    申述，原處分機關認聲明異議人確有上開交通違規行為，乃
    依據道路交通管理處罰條例第四十三條第一項第二款、第四
    項前段（裁決書漏載前段）、第五項前段（裁決書漏引）、
    第六十三條第一項第三款（裁決書漏載第三款）之規定就上
    開二交通違規行為各裁處罰鍰八千元、吊扣汽車牌照三個月
    及施以道路安全講習之裁決。
三、依據受處分人具狀所載，其對於曾分別於上開時間，以上開
    時速騎乘上開機車行經上開地點等情均不否認，惟否認有何
    交通違規行為，並辯稱：一般縣道之速限為六十公里，案發
    地點並無明確標示素現，以致伊無從判斷速度，上開道路之
    標示不清云云。經查：本案一○六線道平溪往臺北方向五十
    八點五公里處前方六十點二公里、五十九點四公里、五十九
    公里、五十八點七公里處，分別在路面上漆有時速四十公里
    之標示或在路旁設有時速四十公里之交通標誌，且上開速限
    標示及交通標誌於本案案發時即已存在等情，有本案採證照
    片二張、臺北縣警察局瑞芳分局九十七年四月二十五日所發
    北縣警瑞交字第○九七○○○八四九一號函覆現場圖、照片
    及本院公務電話紀錄在卷可資佐證，而交通警員開立舉發違
    反道路交通管理處罰條例所列之違規事實，本質上為行政處
    分，係公務員基於職務上權力，依法就特定之具體事件所為
    具有公法上效果之單方行政行為，基於公務員為公法上行為
    具有公信力之原則，該行政處分當可被推定為真正，況受處
    分人亦未就執勤警員之舉發有誤提出相關證據以供調查，本
    院經查亦無任何證據足資證明警員有捏造事實違法取締之情
    事，則執勤警員本其維護交通秩序、安全職責所為之舉發，
    自應受到合法、正確之推定，本案受處分人確有前開交通違
    規行為，應堪認定。受處分人所辯，並無依據，尚難憑採。
    從而，原處分機關依道路交通管理處罰條例第四十三條第一
    項第二款、第四項前段、第五項前段及第六十三條第一項第
    三款各裁處罰鍰八千元、吊扣汽車牌照三個月及施以道路安
    全講習之裁決，核與上開規定並無違誤，本件聲明異議均為
    無理由，應均予駁回。
據上論斷，應依道路交通案件處理辦法第十九條，裁定如主文。
中    華    民    國    97    年    5     月    8     日
                        臺灣臺北地方法院交通法庭
                            法  官   唐于智
上正本證明與原本無異。
如不服本裁定，應於裁定送達後5 日內向本院提出抗告狀。
                            書記官   陳家欣
中    華    民    國    97    年    5     月    8     日


司法院資訊處製作；財團法人民間司法改革基金會備份。
